【裁判字號】    92,交抗,1025
【裁判日期】    921031
【裁判案由】    違反道路交通管理處罰條例
【裁判全文】
臺灣高等法院交通事件裁定                      九十二年度交抗字第一０二五號
        抗  告  人
        即受處分人  甲○○
右抗告人因違反道路交通管理處罰條例案件，不服臺灣士林地方法院九十二年八月十
九日裁定（九十二年度交聲字第七四四─七四七號），提起抗告，本院裁定如左：
        主  文
原裁定撤銷。
甲○○汽車駕駛人，四犯在禁止臨時停車處所停車，各處罰鍰新台幣陸百元，共計新
台幣貳仟肆佰元。
        理  由
一、抗告人即受處分人抗告意旨略以：經檢視舉發違規照片，該停車地點不在捷運系
    統路權內，車頭前業遭大型水泥磚塊圍籬，檢視照片未見行人穿越，地上亦污穢
    不堪，且生雜草，顯已非行人使用之道路場所云云。
二、按汽車駕駛人，在橋樑、隧道、圓環、障礙物對面、人行道、行人穿越道、快車
    道臨時停車者，處新台幣三百元以上六百元以下罰鍰，道路交通管理處罰條例第
    五十五條第一項第一款定有明文﹔又汽車駕駛人停車時，在禁止臨時停車處所停
    車者，處新台幣六百元以上一千二百元以下罰鍰，同條例第五十六條第一項第一
    款復定有明文。
三、本件抗告人即受處分人甲○○分別於民國（下同）八十八年一月十四日八時三十
    分、同年月十六日十二時三十五分、同年月十七日十四時、同年月十九日十二時
    三十分將其所有ＥＥＬ─六三二號輕機車違規停放於淡水捷運站，經捷運警察隊
    警員拍照存證，以該車分別涉有違反道路交通管理處罰條例第五十六條第一項第
    一款及第四款規定行為，製單逕行舉發，此有台北市政府警察局舉發違反道路交
    通管理事件通知單及台北市交通事件裁決所違反道路交通管理事件裁決書各四紙
    及違規照片四張在卷可稽。
四、經查，依卷內照片所示，抗告人所有之ＥＥＬ─六三二號輕機車確係停放於白色
    斑馬線上，係屬行人穿越道。又該輕機車車頭前抗告人所稱之大型水泥塊乃係區
    ○○道兩側之水泥護牆，並非如抗告人所指該區域已遭圍籬區隔，更無變更他途
    使用之情事，該處雖未設有禁止停車之標誌或標線，惟行人穿越道係屬禁止臨時
    停車處所無誤，抗告人在行人穿越道上停車，自為法所不許，其有違規停車之事
    實，洵堪認定。
五、按本件抗告人所為，應依道路交通管理處罰條例第五十六條第一項第一款，各處
    罰鍰新台幣六百元。原法院以抗告人有前開違規事實，原處分機關依道路交通管
    理處罰條例第五十六條第一項第四款，各處罰鍰新台幣六百元，適用法律顯有違
    誤，而撤銷原處分並自為處分，固非無見，惟抗告人之違規時間分別為八十八年
    一月十四日八時三十分、同年月十六日十二時三十五分、同年月十七日十四時、
    同年月十九日十二時三十分共計四次，原審主文竟記載共計新台幣一千八百元，
    顯有違誤，自應由本院予以撤銷，並自為裁定，爰依法將原裁定該部分撤銷，另
    由本院自為裁定如主文第二項所示，以臻適法。
據上論斷，應依道路交通案件處理辦法第二十六條、道路交通管理處罰條例第八十九
條、刑事訴訟法第四百十二條，裁定如主文。
中      華      民      國    九十二    年      十      月    三十一    日
                              臺灣高等法院交通法庭
                                  審判長法  官  楊  照  男
                                        法  官  王  詠  寰
                                        法  官  陳  炳  彰
右正本證明與原本無異。
不得再抗告。
                                        書記官  沈  秀  容
中      華      民      國    九十二    年     十一     月      三      日


司法院資訊處製作；財團法人民間司法改革基金會備份。
